# 计学撮要问题3-2-1

提问人：cpab 时间：2017-09-27 08:52:55
计学撮要问题3-2-1（收购“单一资产实体”是否构成业务合并）所谓“单一资产实体”（single asset entity）是指某一实体的总资产额中，占据绝对比重的是一项具有不可替代性的特定可辨认资产的价值，除此以外的其他资产、负债的价值都是显著不重大的。相应地，该实体的未来现金流量也高度依赖于该项特定的可辨认资产。常见的“单一资产实体”的例子是为了特定的房地产开发项目、特定的投资性房地产或者特定区域、矿种的开采等而设立的项目公司。 请教： 1 、 公司收购一房地产公司的100%股权，该房地产公司有正在开发的A、B项目，如以后承接到新的项目也在该房地产公司开发。由于开发的项目并不是特指某一个项目，而是源源不也断的，公司收购这一房地产公司并不是单一资产实体。收购的对价与公允价值的差的按业务合并，确认正或负商誉，我的理解对吗？谢谢！ 2 、 公司收购一房地产公司的100%股权，该项目公司只开发一个项目，开发完后公司清算。则该项目公司为单一资产实体。单一资产实体要有特定的对象，该对象消耗完时，该实体也不存在。我的理解对吗？谢谢！

回答人：chenyiwei
1 、不恰当。即使如你所述，目前被收购方有两个开发项目，日后还将有新的开发项目，但因为开发项目之间缺乏联系，各自独立性较强，这种将多个项目（包括未来的项目）集合于一个主体内的主体，实际上是多个“单一资产实体”的组合，不会因此产生商誉。 根据IFRS 3，商誉的核心内容有两项，即“持续经营成份的公允价值”和“协同效应的公允价值”，而房地产开发项目之间各自独立性较强，协同效应不明显（这也是很多“单一资产实体”的共同特征，虽然自身能产生独立现金流，但与其他同类或类似主体之间独立性较强，缺乏协同效应），所以在这种情况下，此类收购仍不构成业务，不产生商誉。
2 、可以这样理解。

提问人：cpab 时间：2017-09-27 11:18:59
可以这样理解吗，是房地产公司，只有房地产开发业务，就是单一资产实体，即不确认正负商誉，也不确认账面值与公允价的递延所得税吗？谢谢！我查找了房地产上市公司，觉得大部分是没有按单一资产实体做。

回答人：chenyiwei
单纯的项目公司是单一资产实体。如果是从事房地产开发的集团公司，其核心竞争力是一体化、全链条的经营管理能力和融资能力，则还是构成业务的，因为其企业价值不是单纯的各开发项目市场价值的累加。